臺灣高等法院臺中分院刑事判決
111年度上訴字第690號
上  訴  人  
即  被  告  林于紘



選任辯護人  柳柏帆律師（法扶律師）
上列上訴人即被告因毒品危害防制條例案件，不服臺灣臺中地方
法院110年度訴字第1320號，中華民國111年1月13日第一審判決
（起訴案號：臺灣臺中地方檢察署110年度偵字第8275號），提
起上訴，本院判決如下：
    主  文
上訴駁回。
    理  由
一、本案經本院審理結果，認第一審判決認事用法及量刑均無不
    當，應予維持，除理由補充如後述外，餘皆引用第一審判決
    書記載之事實、證據及理由（如附件）。
二、上訴人即被告乙○○（以下稱被告）上訴意旨略以：被告於偵
    查中並未否認有販賣第二級毒品甲基安非他命之主觀犯意，
    僅係爭執從未交付甲基安非他命予證人即購毒者吳承峰（下
    僅稱其姓名）；準此，原判決以被告於偵訊時未承認販賣第
    二級毒品之犯意為由，不符合毒品危害防制條例第17條第2
    項規定之要件，顯有認事用法之誤，爰依法提起上訴，並請
    從輕量刑等語。
三、按毒品危害防制條例第17條第2項規定：「犯第4條至第8條
    之罪於偵查及歷次審判中均自白者，減輕其刑。」該規定係
    為鼓勵犯罪行為人自白、悔過，並期訴訟經濟、節約司法資
    源而設，故此所謂「自白」，係指對自己之犯罪事實全部或
    主要部分為肯定供述之意，所稱犯罪事實，則指符合犯罪構
    成要件之具體社會事實而言（最高法院111年度台上字第83
    、2364號判決意旨參照）。經查：
　㈠被告於偵查中就檢察官針對本案之訊問，其陳述為（參偵卷
    第191、193頁）：
　　問：你於民國110年1月14日晚上10時16分許，是否有跟吳承
        峰約在臺中市○○區○○路000巷0號前？
　　答：有。
　　問：你當時有無以新臺幣（下同）7000元之代價，販賣第二
    級毒品安非他命（應係甲基安非他命之誤載，以下皆同）1
    錢給吳承峰？
　　答：沒有。
　　問：對於你涉嫌於110年1月14日晚上11時16分許，以7000元
        代價販賣第2級毒品安非他命1錢給吳承峰而涉有販賣第
        二級毒品罪，是否承認？
　　答：沒有。
　　由上，被告確於檢察官訊問時否認本案犯行無訛。
　㈡被告於警詢時就員警針對本案之訊問，其陳述為（參偵卷第3
    0至34頁）：
　　問：吳承峰（筆錄部分內容誤載為吳承鋒，茲予更正）於何
        時？何地？向你購買第二級毒品安非他命？數量為何？
        價錢為何？
　　答：我沒有販賣安非他命給他。
　　問：據吳承峰筆錄聲稱，他是於110年01月14日22時16分，
        在臺中市○○區○○路000巷0號前，在他所有自小客車車内
        ，向你所購買第二級毒品安非他命1小包（約3公克），
        價錢是7000元，你做何解釋？　　
　　答：當時他只是詢問我安非他命多少錢，我只有回答他安非
        他命重量1錢，是7000元。
　　問：經檢示吳承峰手機LINE與暱稱「久」的男子在聊天室的
        聊天紀錄及内容，提示照片編號2至11，是否就是他與
        你交易第二級毒品安非他命的對話内容？
　　答：是詢問毒品價錢的對話。
　　問：提示照片編號5，暱稱久與暱稱快手小峰的聊天内容20:
        22「你之前都幾張」、「1$最多7張而已」、20:24「那
        你都是$單位？還是個單位？」、20:25「我都一個月拿
        1次」、「1次1$」代表何意思？
　　答：暱稱久應該是我，於110年01月14日20時22分，我問他
        之前都購買安非他命多少錢，他回都購買安非他命1錢
        最多7000元，20時24分我又問他購買安非他命重量是以
        錢還是以個為單位，20時25分他都是一個月購買1次安
        非他命，每次都是購買重量都是1錢
　　問：據吳承峰筆錄聲稱，你一上車他就將你們所約定的毒品
        交易價錢7000元交給你，你是從外套口袋拿出1小包第
        二級毒品安非他命交給他，並跟他說這1小包安非他命
        重量不到1錢（1錢約3.75公克），這1小包含袋重只有3
        公克，所以還缺他1公克的毒品安非他命，你說等日後
        再補貨，會將缺他的1公克安非他命補給他，你做何解
        釋？
　  答：沒有這回事。
　　問：你從110年01月14日22時16分進入吳承峰車内，為何於1
        10年01月14日23時16分，才從他的車内離開，時間長達
        1個小時，何原因？
    答：我們都是在車上聊天。
　　問：據吳承峰筆錄聲稱，當時他是先將購買毒品安非他命的
        錢，7000元給妳後，你們就一直在車内聊天，到你要下
        車前，你才將第二級毒品安非他命1小包交給他，你做
        何解釋？
　  答：我沒有拿東西給他。
    由上，被告針對員警詢問關於其與吳承峰談及毒品數量及價
    錢部分，被告之回答為吳承峰對其為詢價，而非承認雙方係
    就本案之毒品買賣行為為價錢磋商或協議，又對於其與吳承
    峰二人何以在車上停留長達1個小時，則回稱係在聊天，而
    員警數度詢以是否有收受吳承峰購買毒品價款及交付毒品與
    吳承峰時，被告均明確且強烈否認有此一犯罪事實；據此堪
    認被告於警詢時亦明確否認本案犯行無誤。
　㈢據上，被告於警詢及偵查中均未針對其本案販賣毒品未遂之
    具體犯罪事實全部或主要部分為肯定供述，自難認其於偵查
    中之供述，合於毒品危害防制條例第17條第2項規定之「自
    白」，被告所為既不符合上開應於偵查及歷次審判中均自白
    之規定要件，自無從據以減輕其刑；原審法院此部分認定，
    尚難認有何違誤之處。被告此部分上訴意旨，自無法為本院
    所採用。
四、被告上訴意旨雖再請求從輕量刑等語；惟按刑罰之量定，屬
    法院自由裁量之職權行使，應審酌刑法第57條所列各款事由
    及一切情狀，為酌量輕重之標準，並非漫無限制；量刑輕重
    係屬事實審法院得依職權自由裁量之事項，苟已斟酌刑法第
    57條各款所列情狀而未逾越法定刑度，不得遽指為違法；且
    在同一犯罪事實與情節，如別無其他加重或減輕之原因，下
    級審量定之刑，亦無過重或失輕之不當情形，則上級審法院
    對下級審法院之職權行使，原則上應予尊重（最高法院72年
    台上字第6696號、75年台上字第7033號及85年度台上字第24
    46號判決意旨參照）。本案原審已本於被告之責任為基礎，
    並已具體斟酌刑法第57條所列情形而為量刑，未有偏執一端
    而有失之過重、失衡等情事，均已如前述；依上開說明，即
    不得遽指為未審酌上情而量刑過重。被告此部分上訴意旨，
    亦難為本院所採用。　
五、綜上所述，本件被告上訴，並無理由，應予駁回。　　
六、被告經合法傳喚，無正當理由不到庭，爰不待其陳述，逕行
    判決。
據上論結，應依刑事訴訟法第371條、第368條，判決如主文。
本案經檢察官康存孝提起公訴，檢察官甲○○到庭執行職務。
中　　華　　民　　國　　111 　年　　6 　　月　　8 　　日
            刑事第七庭    審判長法  官  梁  堯  銘
                                法  官  張  智  雄
                                法  官  王  鏗  普
以上正本證明與原本無異。
如不服本判決，應於收受送達後20日內向本院提出上訴書狀，其
未敘述上訴理由者，並得於提起上訴後20日內向本院補提理由書
（均須按他造當事人之人數附繕本）「切勿逕送上級法院」。因
疫情而遲誤不變期間，得向法院聲請回復原狀。
                               書記官  周  巧  屏
　　　　　　　　　　　　　　　 
中　　華　　民　　國　　111 　年　　6 　　月　　8 　　日
附錄論罪科刑法條全文
毒品危害防制條例第4條
製造、運輸、販賣第一級毒品者，處死刑或無期徒刑；處無期徒
刑者，得併科新臺幣3 千萬元以下罰金。
製造、運輸、販賣第二級毒品者，處無期徒刑或10年以上有期徒
刑，得併科新臺幣1千5百萬元以下罰金。
製造、運輸、販賣第三級毒品者，處7年以上有期徒刑，得併科
新臺幣1千萬元以下罰金。
製造、運輸、販賣第四級毒品者，處5年以上12年以下有期徒刑
，得併科新臺幣5百萬元以下罰金。
製造、運輸、販賣專供製造或施用毒品之器具者，處1年以上7年
以下有期徒刑，得併科新臺幣1百50萬元以下罰金。
前五項之未遂犯罰之。
附件
臺灣臺中地方法院刑事判決　
110年度訴字第1320號
公　訴　人　臺灣臺中地方檢察署檢察官
被　　　告　乙○○　男　(民國00年0月00日生)
　　　　　　　　　　身分證統一編號：Z000000000號
　　　　　　　　　　住屏東縣○○鄉○○路00號
　　　　　　　　　　居臺中市○里區○○路000巷00弄00號
選任辯護人　羅誌輝律師(法扶律師)
上列被告因違反毒品危害防制條例案件，經檢察官提起公訴（11
0年度偵字第8275號），本院判決如下：
    主    文
乙○○販賣第二級毒品未遂，處有期徒刑伍年參月。另案扣案之行
動電話壹支(含門號：0000000000之SIM卡壹張)沒收之。
    犯罪事實
一、乙○○明知甲基安非他命係政府依據毒品危害防制條例第2條
    第2項第2款所定之第二級毒品，依法不得販賣，竟基於販賣
    第二級毒品甲基安非他命以營利之犯意，於民國110年1月14
    日下午5時39分許，以其另案扣案之行動電話(含門號：0000
    000000之SIM卡1張)，連結網路，登入通訊軟體LINE，以LIN
    E暱稱「久」之帳號向吳承峰傳送：「安」、「你是想約什
    麼時候見？」、「你之前都幾張？」、「那你都是$單位？
    還是個單位？」等暗語訊息，吳承峰回覆以：「1$最多7張
    」、「我都一個月拿1次」、「1次1$」等語，乙○○復以上開
    LINE暱稱「久」之帳號向吳承峰傳送：「好唷」等語，並以
    LINE電話與吳承峰交談，而與吳承峰約定於臺中市○○區○○路
    000巷0號前，以新臺幣(下同)7000元之價格，販賣重量約1
    錢之甲基安非他命予吳承峰，而著手實行販賣第二級毒品之
    行為。嗣吳承峰於同日晚間10時16分許，駕駛車牌號碼000-
    0000號自小客車前往上開地址，乙○○並進入吳承峰所駕駛之
    上開車輛副駕駛座中，惟乙○○並未攜帶甲基安非他命至交易
    現場，因而未交付甲基安非他命予吳承峰，亦未向吳承峰收
    取價金而未遂。
二、案經臺中市政府警察局第六分局報告臺灣臺中地方檢察署檢
    察官偵查起訴。
    理    由
壹、證據能力部分
一、證人吳承峰於警詢時所為陳述，係被告以外之人於審判外之
    陳述，且經辯護人爭執其證據能力，本院審酌證人吳承峰已
    於本院審理時到庭作證，且其於本院審理時所述與警詢陳述
    內容並無明顯不符，即無刑事訴訟法第159條之2、第159條
    之3所定情形存在，並無引用其於警詢陳述之必要，依刑事
    訴訟法第159條第1項規定，本院認定證人吳承峰於警詢之陳
    述，均無證據能力。
二、本判決以下所引用據以認定事實之各項傳聞證據，均經被告
    、辯護人於本院審理中同意有證據能力(見本院卷第181頁)
    ，且於言詞辯論終結前均未聲明異議(見本院卷第179-228頁
    )，本院審酌該等證據資料作成之情況，核無違法取證或其
    他瑕疵，且與待證事實具有關聯性，認為以之作為證據為適
    當，是本案有關被告以外之人於審判外之言詞或書面陳述等
    供述證據，依刑事訴訟法第159條之5規定，自均得為證據。
    至於以下所引用其餘非供述證據部分，既不適用傳聞法則，
    復查無違法取得之情事存在，自應認同具證據能力。
貳、實體部分
一、認定犯罪事實之證據及理由
(一)訊據被告對於前揭事實於本院審理時坦承不諱(見本院卷第2
    18-219、226-228頁)，核與證人即購毒者吳承峰於偵訊及本
    院審理時之證述(見偵卷第143-145頁、本院卷第182-215頁)
    大致相符，並有員警職務報告、被告與吳承峰之通訊軟體LI
    NE對話紀錄、現場監視器錄影畫面截圖15張、交易地點照片
    3張、車牌號碼000-0000號自小客車車輛詳細資料報表在卷
    可參(見偵卷23-25、69-79、80-84、87-89、85-86、121頁)
    ，且有另案扣案之行動電話1支(含門號：0000000000之SIM
    卡1張)可資佐證，足認被告之自白與事實相符，堪以採信。
(二)又按我國查緝販賣毒品，一向執法甚嚴，對於販賣毒品者尤
    科以重度刑責，又販賣毒品既係違法行為，當非可公然為之
    ，亦無公定價格，且容易分裝並增減份量，而每次買賣之價
    量，可能隨時依雙方關係深淺、資力、需求量及對行情之認
    知、來源是否充裕、購買者被查獲時供述購買對象之可能風
    險之評估等情形，而異其標準，非可一概而論；販賣之利得
    ，除被告坦承犯行或價量俱臻明確外，委難察得實情，販賣
    之人從價差或量差中牟利之方式雖異，其意圖營利之販賣行
    為則同一。兼以毒品通常量微價高，販賣者確有暴利可圖，
    茍非意圖販賣營利，一般人焉有可能甘冒重度刑責而販賣毒
    品。又販賣毒品者，其主觀上須有營利之意圖，且客觀上有
    販賣之行為，即足構成，至於實際上是否已經獲利，則非所
    問（最高法院104年度台上字第407號判決意旨參照）。經查
    ，被告與證人吳承峰業已約定甲基安非他命之交易價格、數
    量，已如前述，且甲基安非他命之取得並非容易，價格亦非
    低廉，被告與證人吳承峰並無親屬關係，亦無何特殊交情，
    倘非有利可圖，被告殊無甘冒遭查獲處罰之極大風險，平白
    無故轉讓甲基安非他命之動機，是足認被告主觀上確有販賣
    甲基安非他命以營利之意圖無誤。
(三)又公訴意旨另以：被告基於販賣第二級毒品之犯意，於上開
    交易時、地，以現金交易之方式，交付第二級毒品甲基安非
    他命1小包(約3公克)予證人吳承峰，並向證人吳承峰收取7,
    000元，因認被告涉犯毒品危害防制條例第4條第2項之販賣
    第二級毒品既遂罪。訊據被告固坦承有販賣第二級毒品之犯
    意，並著手與證人吳承峰談論毒品交易之細節，惟堅詞否認
    有何販賣第二級毒品既遂之犯行，辯稱：我實際上沒有帶甲
    基安非他命到交易現場，證人吳承峰也沒有交給我任何款項
    等語(見本院卷第226頁)；辯護人則為被告辯護稱：證人吳
    承峰歷次證述不一，且依據卷內資料也沒有查扣到相關的甲
    基安非他命，又依據被告與證人吳承峰110年1月14日之對話
    紀錄中，被告有提到不會攜帶毒品，證人吳承峰也沒有任何
    表示，再者，倘若為交易毒品，依常情豈可能在現場滯留長
    達1小時之久，足證案發當天被告與證人吳承峰只有在車上
    聊天而已，沒有交付毒品等語(見本院卷第107-109、136、2
    26-227頁)。經查：
　1.卷內之員警職務報告、自願受搜索同意書、臺中市政府警察
    局第六分局搜索扣押筆錄、扣押物品目錄表、衛生福利部草
    屯療養院110年1月26日草療鑑字第00000000000號鑑驗書、
    贓證物照片等資料(見偵卷第23-25、109-115、167、171、1
    73、175、180頁)，僅能證明警方於110年1月19日晚間11時3
    0分許對證人吳承峰盤查過程中，自證人吳承峰身上查扣到
    第二級毒品甲基安非他命3小包之事實，惟警方對證人吳承
    峰搜索扣押之日期，距離被告與證人吳承峰於110年1月14日
    晚間11時16分見面已相隔約5日後，並非見面後旋即遭搜索
    扣押而查獲，故無法證明該甲基安非他命之來源確實係被告
    所販售。又卷內110年1月14日晚間，在臺中市○○區○○路000
    巷0號前之現場監視器錄影畫面截圖、交易地點照片，至多
    僅能證明被告曾於起訴書所載時間，前往交易地點，然實際
    上有無交付毒品之行為，未經現場監視器攝得，故無從憑此
    遽為不利於被告之論斷。
　2.至於證人吳承峰雖於偵查中、審理時證稱被告有交付甲基安
    非他命予其而販賣既遂，然觀諸證人吳承峰於110年1月20日
    警詢時先證稱：我在110年1月初，在臺中市西屯區，以3000
    元跟被告購買2公克甲基安非他命等語(見他字卷第20頁，並
    非用以認定被告有罪之證據，僅用以為彈劾證據)，復於同
    年1月26日及2月2日警詢時改稱：我們所約定毒品交易價格
    為7000元，被告交付給我的甲基安非他命重量約毛重3公克
    ，還不到1錢的重量，他說日後會再補給我1公克，被告在要
    下車前才將甲基安非他命1小包交給我等語(見他字卷第11-1
    4、60頁，並非用以認定被告有罪之證據，僅用以為彈劾證
    據)，又於偵訊時證稱：被告一開始拿1小包甲基安非他命來
    ，在我車上才用小磅秤分裝成3小包給我，但總重量不到1錢
    等語(見偵卷第144頁)，復於本院審理時改稱：被告大概聊
    天聊到一半的時候將甲基安非他命交給我，被告賣給我的甲
    基安非他命，我是回家之後，才自己分裝的，交易現場沒有
    拿出磅秤來秤，交易價格原本說好是7500元，但第一次見面
    只有付給被告7000元，還有剩下500元，原本是說補足了之
    後，我再給被告剩下的500元等語(見本院卷第205-206、211
    -212頁)，則觀諸證人吳承峰之歷次證述，關於甲基安非他
    命交易之重量、價格、交付甲基安非他命之時間點、是否於
    交易現場以磅秤分裝等節，所述前後矛盾不一，則關於被告
    是否已交付甲基安非他命予證人吳承峰乙節，證人吳承峰證
    述之憑信性顯屬可疑，尚難遽採為不利被告之證明。另被告
    與證人吳承峰於110年1月25日之LINE對話紀錄中，雖然證人
    吳承峰曾向被告表示「我能找你拿剩下的嗎」、「我朋友跟
    我分走了一半」、「或是你先給我一點」、「不然我翻來覆
    去睡不好」等語，被告則回覆以「你沒了唷」、「你牛」、
    「你什麼時候要｣、「你吃了也睡不著阿」、「因為剩不多
    所以就剩的摳省下了｣、「不要謝我」、「因為這不是好東
    西」等語(見偵字卷第95-99頁)，惟該次對話中並未明確提
    及毒品，且從上開對話脈絡中，亦無法斷定被告與證人吳承
    峰對話中所言即指甲基安非他命，故此部分亦不足以作為不
    利於被告之認定。
　3.復觀諸證人吳承峰於110年1月14日抵達交易現場前，曾以LI
    NE通訊軟體向被告表示「你不怕危險就在車上聊阿」等語，
    被告則回覆以「我不怕阿」、「我可以先不帶阿」等語，此
    有上開LINE對話紀錄在卷可考(見偵卷第74頁)，則被告已於
    對話中表明可以先不攜帶毒品到場，以防遭查緝之危險，證
    人吳承峰復未於上開對話中提出任何質疑，或要求被告仍必
    須攜帶毒品到場，則被告確有可能為了避免遭查獲，而未攜
    帶毒品至現場。況且，觀諸卷內所附之監視器錄影畫面、交
    易地點照片(見偵卷第80-86頁)，可知被告與證人吳承峰相
    約地點係位於人車往來密集之店家門口，而非偏僻隱密之處
    所，且被告於110年1月14日晚間10時16分進入證人吳承峰所
    駕駛之自小客車內，直至同日晚間11時15分始離開，倘若被
    告果如起訴書所指有攜帶毒品至該處交易，何以滯留現場期
    間長達1小時之久，而徒增遭警查緝之風險，亦與一般毒品
    交易常情不符，益徵被告上開所辯應可採信。
　4.綜上各節，公訴意旨雖認被告涉犯販賣第二級毒品既遂罪，惟檢察官所舉證據，均不足以使本院形成被告確有交付甲基安非他命予證人吳承峰之確信，而仍有合理懷疑之存在，依據罪疑唯有利被告之原則，自應認為被告所為尚未既遂，而僅構成販賣第二級毒品未遂。　　　　　　　　　　
(四)綜上所述，本案事證明確，被告前開犯行堪以認定，應依法
    論科。　　
二、論罪科刑
(一)按毒品危害防制條例之「意圖販賣而持有」，係指意圖營利
    而販入，尚未對外銷售，或基於販入以外之其他原因而持有
    ，嗣意圖營利，尚未對外銷售而言。此之對外銷售，自買賣
    毒品之二面關係以觀，固須藉由如通訊設備或親洽面談與買
    方聯繫交易，方能供買方看貨或與之議價，以實現對特定或
    可得特定之買方銷售；至於對不特定人或特定多數人行銷，
    進行宣傳、廣告，以招攬買主之情形（例如在網路上或通訊
    軟體「LINE」群組，發布銷售毒品之訊息以求售），因銷售
    毒品之型態日新月異，尤以現今網際網路發達，透過電子媒
    體或網路方式宣傳販毒之訊息，使毒品之散布更為迅速，依
    一般社會通念，其惡性已對於販賣毒品罪所要保護整體國民
    身心健康之法益，形成直接危險，應得認開始實行足以與販
    賣毒品罪構成要件之實現具有必要關聯性之行為，已達著手
    販賣階段。而販賣行為之完成與否，胥賴標的物是否交付作
    為既、未遂標準。是不論行為人原持有毒品之目的為何，若
    其意圖營利著手於賣出行為而未及交付毒品，應成立販賣毒
    品未遂罪，其意圖販賣而持有之行為不另論罪，必其尚未著
    手於賣出行為，始有成立意圖販賣而持有毒品罪之餘地（最
    高法院109年度台上大字第4861號裁定、109年度台上字第91
    5號判決意旨參照）。經查，觀諸被告與吳承峰之LINE對話
    紀錄(見偵卷第69-79頁)，可認被告已與吳承峰談論及交易
    毒品之種類、數量、價格及約定交易時間、地點等重要資訊
    ，而對於國民身心健康之法益，形成直接危險，且被告於審
    理時亦自陳向吳承峰傳送上開LINE訊息時，即有意要販賣甲
    基安非他命予吳承峰(見本院卷第218-219頁)，則揆諸前揭
    判決意旨，足認被告確有著手於販賣甲基安非他命之行為，
    僅因嗣後未攜帶甲基安非他命至交易地點，而未能實際完成
    毒品買賣。是核被告所為，係犯毒品危害防制條例第4條第6
    項、第2項之販賣第二級毒品未遂罪。
(二)公訴意旨容有誤會部分
    公訴意旨雖認被告涉犯販賣第二級毒品既遂罪，惟本院認為
    ，被告所為僅成立販賣第二級毒品未遂罪，此部分業經本院
    說理認定如前。又本院既已於審理中補充告知被告涉犯販賣
    第二級毒品未遂罪，並給予被告及辯護人答辯之機會，被告
    就此復為認罪之陳述(見本院卷第226-228頁)，故已足以保
    障其訴訟上防禦權，而此部分僅係既遂、未遂犯罪形態之差
    異，尚無庸變更起訴法條，併此敘明。　　
(三)被告已著手於販賣第二級毒品之實行而不遂，為未遂犯，爰
    依刑法第25條第2項之規定，減輕其刑。
(四)又按犯第4條至第8條之罪於偵查及歷次審判中均自白者，減
    輕其刑，毒品危害防制條例第17條第2項定有明文。惟查，
    被告於偵查中辯稱：我沒有販賣甲基安非他命給吳承峰，當
    時他只是詢價云云，故難認被告於偵訊時已有承認販賣第二
    級毒品之犯意，自不符合上開規定於偵查及歷次審判中均自
    白之要件，併此敘明。
(五)至辯護人雖請求就被告本案犯行依刑法第59條減輕其刑云云
    ；然按刑法第59條規定之酌量減輕其刑，必須犯罪另有特殊
    之原因與環境，在客觀上足以引起一般同情，認為即使予以
    宣告法定最低度刑，猶嫌過重者，始有其適用。該項規定係
    立法者賦予審判者之自由裁量權，俾就具體之個案情節，於
    宣告刑之擇定上能妥適、調和，以濟立法之窮。而是否適用
    刑法第59條規定酌量減輕被告之刑，係實體法上賦予法院得
    依職權自由裁量之事項（最高法院107年度台上字第1105號
    判決意旨參照）；經查，被告雖於本院審理時坦承上開犯行
    ，然其為本件犯行時為成年人，且具謀生能力，其所販賣之
    毒品甲基安非他命具有成癮性，非但戕害他人之身體健康甚
    鉅，更常使施用者經濟地位發生實質改變而處於劣勢，亦對
    社會秩序造成嚴重影響，此為社會大眾所周知，被告就毒品
    對於人體身心健康之危害當所知悉，猶不顧毒品對施用者身
    心健康之危害及對社會秩序之衝擊，仍為本案販賣第二級毒
    品未遂之犯行，難認客觀上有何情堪憫恕或特別之處；復衡
    酌甲基安非他命於國內流通之泛濫，對社會危害之深且廣，
    此乃一般普遍大眾皆所週知，而被告為智識正常之成年人，
    並非不知毒品危害甚大，若於法定刑度之外，動輒適用刑法
    第59條之規定減輕其刑，亦不符禁絕毒品來源，使國民遠離
    毒害之刑事政策；況且，被告本件犯行已依刑法第25條第2
    項規定減輕其刑，已相當程度獲有法定減輕之寬典，衡情並
    無足以引起一般同情之客觀情狀，尚難謂有情輕法重，情堪
    憫恕之情事，就被告上開犯行，應認尚無從依刑法第59條規
    定酌量減輕其刑，是辯護人此部分之主張並不可採。
(六)爰以行為人之責任為基礎，審酌被告明知甲基安非他命對他
    人身心之危害，仍無視國家杜絕毒品之禁令，而從事販賣甲
    基安非他命未遂之行為，將使購買者更加產生對毒品之依賴
    性及成癮性，助長濫用毒品成癮之惡習，戕害他人健康，並
    有滋生其他犯罪之可能，危害社會治安，且減損國家國力、
    競爭力，所為殊值非難；又被告前因違反毒品危害防制條例
    案件，經法院判處罪刑，此有臺灣高等法院被告前案紀錄表
    可佐，則被告之素行難認良好；惟考量被告本案犯行僅屬未
    遂，且約定販賣之毒品數量非鉅、價格不高，復參以被告於
    審理時坦承犯行之犯後態度，兼衡被告自陳國中畢業，之前
    從事餐飲服務生，經濟狀況普通，沒有未成年子女需要扶養
    (見本院卷第225頁)等一切情狀，量處如主文所示之刑，以
    資警懲。
三、沒收部分
    按犯毒品危害防制條例第4條至第9條、第12條、第13條或第
    14條第1項、第2項之罪者，其供犯罪所用之物，不問屬於犯
    罪行為人與否，均沒收之，該條例第19條第1項亦規定甚明
    。經查，被告販賣第二級毒品甲基安非他命予證人吳承峰，
    係以其所有另案扣案之行動電話1支(含門號：0000000000之
    SIM卡1張)作為聯絡之用，該行動電話1支(含門號：0000000
    000之SIM卡1張)目前扣案於臺灣高等法院臺中高分院110年
    度金上訴字第1549號案件中，業據被告供承在卷(見本院卷
    第224-225頁)，並有臺灣高等法院被告前案紀錄表可考，復
    經本院調閱臺灣高等法院臺中高分院110年度金上訴字第154
    9號卷宗核閱無訛，是該行動電話(含門號：0000000000之SI
    M卡1張)為被告販賣第二級毒品所用之物，爰依毒品危害防
    制條例第19條第1項規定諭知沒收。
據上論斷，應依刑事訴訟法第299條第1項前段，毒品危害防制條
例第4條第6項、第2項、第19條第1項，刑法第11條、第25條，判
決如主文。
本案經檢察官康存孝提起公訴，由檢察官賴謝銓到庭執行職務。
中　　華　　民　　國　　111 　年　　1 　　月　　13　　日
            刑事第四庭    審判長法  官  黃佳琪
                                法  官  劉依伶
                                法  官  魏威至
以上正本證明與原本無異。
如不服本判決應於收受送達後20日內向本院提出上訴書狀，並應
敘述具體理由；其未敘述上訴理由者，應於上訴期間屆滿後20日
內向本院補提理由書（均須按他造當事人之人數附繕本）「切勿
逕送上級法院」。
                                書記官  林鈺娟
中　　華　　民　　國　　111 　年　　1 　　月　　13　　日
附錄本案論罪科刑之法條：
毒品危害防制條例第4條
製造、運輸、販賣第一級毒品者，處死刑或無期徒刑；處無期徒
刑者，得併科新臺幣3 千萬元以下罰金。
製造、運輸、販賣第二級毒品者，處無期徒刑或10年以上有期徒
刑，得併科新臺幣1千5百萬元以下罰金。
製造、運輸、販賣第三級毒品者，處7年以上有期徒刑，得併科
新臺幣1千萬元以下罰金。
製造、運輸、販賣第四級毒品者，處5年以上12年以下有期徒刑
，得併科新臺幣5百萬元以下罰金。
製造、運輸、販賣專供製造或施用毒品之器具者，處1年以上7年
以下有期徒刑，得併科新臺幣1百50萬元以下罰金。
前五項之未遂犯罰之。